# 投资性房地产公允价值计量

提问人：arhcpa 时间：2020-11-20 13:33:07
陈老师，您好！公司处于深圳市，为全资国有企业，对投资性房地产采用公允价值计量，投资性房地产采用公允价值计量会计政策采用也得到了其主管单位国资委的批复同意。由于其有部分投资性房地产为工业厂房，相比商业房地产，工业厂房的公允价值没有现成的可比信息，公允价值的取得可能没商业房地产容易。求助陈老师 ，该公司对投资性房地产采用公允价值计量是否合适？

回答人：chenyiwei
建议考虑其当前和在可预见的未来预计将增持的、无法直接获得公允价值信息的工业地产的涉及金额和预计公允价值变动程度，考虑能否基于重要性原则接受该做法。
根据《企业会计准则讲解（ 2010 ）》：
在极少情况下，采用公允价值对投资性房地产进行后续计量的企业，有证据表明，当企业首次取得某项投资性房地产（或某项现有房地产在完成建造或开发活动或改变用途后首次成为投资性房地产）时，该投资性房地产的公允价值不能持续可靠取得的，应当对该投资性房地产采用成本模式计量直至处置，并且假设无残值。但是，采用成本模式对投资性房地产进行后续计量的企业，即使有证据表明，企业首次取得某项投资性房地产时，该投资性房地产的公允价值能够持续可靠取得的，该企业仍应对该投资性房地产采用成本模式进行后续计量。